臺灣桃園地方法院刑事判決　　　　　　100年度審易字第313號
公　訴　人　臺灣桃園地方法院檢察署檢察官
被　　　告　曾政一
上列被告因竊盜案件，經檢察官提起公訴（100 年度偵字第2746
號），被告於本院準備程序進行中為有罪之陳述，本院改以簡式
審判程序，判決如下：
    主  文
曾政一攜帶兇器竊盜，未遂，累犯，處有期徒刑陸月，如易科罰
金，以新臺幣壹仟元折算壹日。
    事實及理由
一、被告所犯之罪，為死刑、無期徒刑、最輕本刑3 年以上有期
    徒刑或高等法院管轄第一審案件以外之罪，而被告於本院準
    備程序進行中，就被訴事實為有罪之陳述，經本院告知簡式
    審判程序意旨，並聽取公訴人及被告之意見後，依刑事訴訟
    法第273 條之1 第1 項之規定，裁定依簡式審判程序審理。
二、犯罪事實：
    曾政一前於民國96年間，因竊盜案件，經本院以97年度審簡
    字第278 號判決判處有期徒刑6 月，緩刑2 年確定，嗣經本
    院以99年度撤緩字第74號撤銷緩刑，應執行有期徒刑6 月確
    定；另於97年間，因施用毒品案件，經本院以97年度審易字
    第1829號判決判處有期徒刑2 月確定；又於96年間，因詐欺
    案件，經本院以98年度桃簡字第1191號判決判處有期徒刑4
    月確定，上開三罪嗣經本院以99年度聲字第2706號裁定應執
    行刑有期徒刑10月確定，於99年9 月10日易科罰金執行完畢
    。詎仍不知悔改，於99年10月31日前往桃園縣桃園市○○路
    68號該棟大樓訪友，竟意圖為自己不法之所有，基於竊盜之
    犯意，於同日凌晨3 時許，在該處地下室2 樓之停車場內，
    持自地下室雜物間拾起之客觀上足對人之生命、身體、安全
    構成威脅，具有危險性且可供作兇器使用之一字起子（未扣
    案）1 支，擊破楊張譯方所有而由侯柏戎所管領使用之車牌
    號碼1115-YU 號自用小客車左後車窗（毀損部分未據告訴）
    ，進入車內搜尋、翻找車內物品，因未發現有價值之財物，
    遂逕行離去致未得逞。嗣經侯柏戎發覺而報警處理，經桃園
    縣政府警察局桃園分局偵查隊鑑識小隊至現場勘察採證，自
    上開自用小客車後座椅背上採集指紋經送鑑驗比對，結果與
    曾政一指紋紀錄相符而查獲。
三、認定被告犯罪所憑之證據：
  (一)被告曾政一於警詢、偵訊、本院行準備程序及審理時之自白
    。
  (二)被害人侯柏戎於警詢時之證述。
  (三)內政部警政署刑事警察局99年11月18日刑紋字第0990160258
    號鑑定書、桃園縣政府警察局桃園分局刑案現場勘察紀錄表
    各1份及勘察照片共31張。
四、查被告於犯罪後，刑法第321 條第1 項業於100 年1 月26日
    修正公布，於100 年1 月28日生效施行。按行為後法律有變
    更者，適用行為時之法律，但行為後之法律有利於行為人者
    ，適用最有利於行為人之法律，刑法第2 條第1 項定有明文
    。修正前之刑法第321 條第1 項原規定：「犯竊盜罪而有左
    列情形之一者，處六月以上、五年以下有期徒刑：一、於夜
    間侵入住宅或有人居住之建築物、船艦或隱匿其內而犯之者
    。二、毀越門扇、牆垣或其他安全設備而犯之者。三、攜帶
    兇器而犯之者。四、結夥三人以上而犯之者。五、乘火災、
    水災或其他災害之際而犯之者。六、在車站或埠頭而犯之者
    。」；而修正後刑法第321 條第1 項則規定：「犯竊盜罪而
    有下列情形之一者，處六月以上、五年以下有期徒刑，得併
    科新臺幣十萬元以下罰金：一、侵入住宅或有人居住之建築
    物、船艦或隱匿其內而犯之者。二、毀越門扇、牆垣或其他
    安全設備而犯之者。三、攜帶兇器而犯之者。四、結夥三人
    以上而犯之者。五、乘火災、水災或其他災害之際而犯之者
    。六、在車站、埠頭、航空站或其他供水、陸、空公眾運輸
    之舟、車、航空機內而犯之者。」，比較修正前後關於刑法
    第321 條第1 項之規定，修正後之刑法第321 條第1 項於第
    1 款刪除「於夜間」之文字；於第6 款增加「航空站或其他
    供水、陸、空公眾運輸之舟、車、航空機內」之文字，擴大
    加重竊盜罪之適用範圍，使部分修正前原應適用普通竊盜罪
    論罪科刑之情形，於修正後改論以加重竊盜罪論罪科刑，並
    增加得併科罰金新臺幣10萬元之規定，解釋上應以修正前之
    規定對被告較有利，自仍依刑法第2 條第1 項前段規定，適
    用行為時之法律即修正前刑法第321 條第1 項規定論處。
五、按刑法第321 條第1 項第3 款之攜帶兇器竊盜罪，係以行為
    人攜帶兇器竊盜為其加重條件，此所謂兇器，其種類並無限
    制，凡客觀上足對人之生命、身體、安全構成威脅，具有危
    險性之兇器均屬之，且祇須行竊時攜帶此種具有危險性之兇
    器為已足，並不以攜帶之初有行兇之意圖為必要（最高法院
    79年度台上字第5253號判例參照）。又所謂之「攜帶兇器」
    ，祇須於行竊時攜帶具有危險性之兇器為已足，該兇器不必
    原屬行竊者本人所有，亦不以自他處攜至行竊處所為必要，
    縱在行竊場所隨手拾取應用，其有使人受傷害之危險既無二
    致，自仍應屬上述「攜帶兇器」之範疇（最高法院90年度台
    上字第1261號判決參照）。是核被告所為，係犯修正前刑法
    第321 條第2 項、第1 項第3 款之攜帶兇器竊盜未遂罪。其
    有如犯罪事實欄所載之犯罪科刑執行情形，有臺灣高等法院
    被告前案紀錄表1 份在卷可按，其於徒刑執行完畢後5 年內
    故意再犯本件有期徒刑以上之罪，為累犯，應依刑法第47條
    第1 項之規定加重其刑。另被告已著手於本次竊盜犯罪之實
    行而不遂，為未遂犯，應依刑法第25條第2 項規定，減輕其
    刑，其有刑之加重及減輕事由，應依刑法第71條第1 項之規
    定，先加後減之。爰審酌被告不思以正當手段獲取財物，欠
    缺尊重他人財產權之觀念，且已有竊盜前科紀錄，素行不良
    ，兼衡其犯罪之動機、目的、手段、所生損害、犯後坦承犯
    行之態度及生活狀況、智識程度等一切情狀，量處如主文所
    示之刑，並諭知易科罰金之折算標準。至被告行竊時所使用
    之一字起子1 支，被告於本院審理時供稱非其所有，而係從
    地下室雜物間隨手拾來，犯案完畢即丟棄等語，且未扣案，
    復查無其他證據證明一字起子為被告所有，又非違禁物，爰
    不併予宣告沒收，附此敘明。
六、應適用之法條：刑事訴訟法第273 條之1 第1 項、第299 條
    第1 項前段、第310 條之2 、第454 條第1 項，修正前刑法
    第321 條第2 項、第1 項第3 款，刑法第2 條第1 項前段、
    第25條、第47條第1 項、第41條第1 項前段、第71條第1 項
    。
七、如不服本判決，應於判決送達後10日內向本院提出上訴狀（
    應附繕本），其未敘述上訴理由者，應於上訴期間屆滿後20
    日內補提理由書狀於本院，上訴於臺灣高等法院。
本案經檢察官蔡佩玲到庭執行職務。
中    華    民    國   100    年    6     月    13    日
                    刑事庭  法  官  許曉微
以上正本證明與原本無異。
                            書記官  洪明媚
中    華    民    國   100    年    6     月    13    日
附錄本案論罪科刑法條：
修正前中華民國刑法第321條
（加重竊盜罪）
犯竊盜罪而有左列情形之一者，處6 月以上、5 年以下有期徒刑
：
一、於夜間侵入住宅或有人居住之建築物、船艦或隱匿其內而犯
    之者。
二、毀越門扇、牆垣或其他安全設備而犯之者。
三、攜帶兇器而犯之者。
四、結夥三人以上而犯之者。
五、乘火災、水災或其他災害之際而犯之者。
六、在車站或埠頭而犯之者。
前項之未遂犯罰之。